# 母子公司联合销售，收入确认问题

提问人：陈J1150 时间：2021-11-24 23:35:41
陈老师，您好：
请教您一个问题，公司主要从事POCT行业智能便携式全自动生化分析仪的研发、生产和销售。母公司具有生化分析仪生产资质，子公司具有试剂生产资质（不管是母公司还是子公司都只有其中一项资质，且只能各自卖具有资质的产品），但其实生化分析仪和试剂均需要配套使用，目前由于政策不允许人医生化分析仪免费投放，故公司采取销售模式为母公司将生化分析仪按公允价值销售给经销商（公司没有直接销售给终端客户，基本都是销售给经销商），同时子公司采取折扣方式销售试剂给经销商（折扣方式为将生化分析仪的销售金额折扣完后试剂恢复原价），账务处理，是否按照生化分析仪和试剂的公允价值分摊两项履约义务的收入确认，但其发票金额与收入金额不一致，是否存在税务风险。

回答人：chenyiwei
在集团合并报表层面，由于两项销售高度关联，构成一揽子交易，故应将母子公司分别与同一客户签订的两个合同合并为一个销售合同，基于合并后的单个会同进行会计处理，包括识别履约义务、分摊交易价格和确认各自履约义务的销售收入等。
这种情况可能导致合并报表层面分别确认的试剂和仪器销售收入与母子公司各自单独报表层面确认的收入金额不一致。但合并报表层面的结果并不影响税务处理。